【裁判字號】    99,審易,1819
【裁判日期】    990604
【裁判案由】    竊盜
【裁判全文】
臺灣高雄地方法院刑事判決            99年度審易字第1819號
公  訴  人  臺灣高雄地方法院檢察署檢察官
被      告  甲○○
上列被告因竊盜案件，經檢察官提起公訴（99年度速偵字第111
號），被告於準備程序中就被訴事實為有罪之陳述，經本院告知
簡式審判程序之旨，並聽取被告與公訴人之意見後，本院裁定進
行簡式審判程序，判決如下：
    主  文
甲○○犯攜帶兇器竊盜未遂罪，累犯，處有期徒刑柒月。扣案之
螺絲起子壹支、霸王鎖壹支，均沒收之。
    事實及理由
一、犯罪事實：
  (一)甲○○前於民國95年間，因施用毒品及竊盜等案件，經本院
    分別以95年度訴字第4270號判決處應執行有期徒刑1 年確定
    、95年度易字第2499號判決處有期徒刑4 月確定；又於96年
    間因施用毒品、竊盜、詐欺等案件，經本院分別以96年度易
    更一字第4 號判決處有期徒刑10月確定、96年度簡字第374
    號判決處有期徒刑4 月確定、96年度訴字第1515號判決處有
    期徒刑1 年確定、96年度簡字第1168號判決處有期徒刑4 月
    確定、96年度易字第1675號判決處應執行有期徒刑1 年4 月
    確定、96年度易字第2154號判決並減刑為有期徒刑1 月又15
    日確定，上開各罪嗣經減刑、分別定應執行刑或接續執行，
    甫於99年3 月17日縮刑期滿執行完畢。
  (二)詎其猶不知悔改，竟基於意圖為自己不法所有之竊盜犯意，
    攜帶其所有而客觀上得以危害他人生命、身體可供兇器使用
    之螺絲起子及霸王鎖各1 支，於99年3 月30日下午8 時許，
    至高雄市三民區○○○路與康平街口附近，持上開螺絲起子
    撬開停放該處乙○○所有之車號OG-6206 號自小客車右前側
    車門，並以上開霸王鎖敲擊車門後，著手尋找財物欲行竊之
    際，適為巡邏員警查獲而未遂，並扣得上開螺絲起子及霸王
    鎖各1 支，而知悉上情。
二、證據：
  (一)證人乙○○於警詢中陳述。
  (二)扣案之螺絲起子1 支、霸王鎖1 支。
  (三)高雄市政府警察局三民一分局扣押筆錄暨扣押物品目錄表、
    臺灣高雄地方法院檢察署扣押物品清單、贓物認領保管1 紙
    、現場照片3 張。
  (四)被告之自白。
三、論罪：
  (一)按刑法第321 條第1 項第3 款之攜帶兇器竊盜罪，係以行為
    人攜帶兇器竊盜為其加重條件，此所謂兇器，其種類並無限
    制，凡客觀上足對人之生命、身體、安全構成威脅，具有危
    險性之兇器均屬之，且祇須行竊時攜帶此種具有危險性之兇
    器為已足，並不以攜帶之初有行兇之意圖為必要（最高法院
    79年臺上字第5253號判例意旨參照）。查被告犯本件竊盜犯
    行所攜帶之螺絲起子前端為鐵製品，霸王鎖則整支為鐵製品
    ，均可單手持握，長度分別約20公分、15公分等情，有本院
    99 年5月21日準備程序筆錄可參，足認該螺絲起子及霸王鎖
    係屬質地堅硬且尖銳之物，客觀上可對人之生命、身體、安
    全構成威脅，具有危險性，要屬刑法第321 條第1 項第3 款
    所定兇器無訛。
  (二)核被告上開所為係犯刑法第321 條第2 項、第1 項第3 款之
    攜帶兇器加重竊盜未遂罪。被告著手於竊盜行為之實行而不
    遂，為未遂犯，應依刑法第25條第2 項減輕其刑。又被告前
    有如犯罪事實欄所述經判處有期徒刑並執行完畢之情形，此
    有臺灣高等法院被告前案紀錄表在卷可佐，其於徒刑執行完
    畢5 年之內，故意再犯本件有期徒刑以上之罪，為累犯，應
    依法加重其刑。被告有上開加重及減輕事由，應依刑法第71
    條第1 項規定，先加後減之。
四、科刑：
  (一)爰審酌被告正值壯年，竟不思以正當手段獲取財物，而任意
    竊取他人之物，且有多次毒品、竊盜等前科及甫執行完畢之
    執行紀錄，竟毫無悔悟之心，猶再犯本案，實有可議，惟念
    及犯罪後尚知坦承全部犯行，所竊之物價值非鉅，且尚未得
    手，並綜合考量被告係國中畢業、無業、家境小康（見警卷
    教育程度欄、職業欄及家庭經濟狀況欄之記載），及其上開
    犯罪情節等一切情狀，量處如主文所示之刑，以資懲儆。
  (二)扣案之螺絲起子1 支、霸王鎖1 支，為被告所有供本件竊盜
    犯行所用之物，此經被告自承在卷，有本院準備程序筆錄可
    參，是應依刑法第38條第1 項第2 款沒收之。
據上論斷，應依刑事訴訟法第273 條之1 第1 項、第284 條之1
、第299 條第1 項前段，刑法第321 條第2 項、第1 項第3 款、
第47條第1 項、第25條第2 項、第38條第1 項第2 款，判決如主
文。
本案經檢察官丙○○到庭執行職務。
中    華    民    國    99    年    6     月    4     日
                  刑事第十庭  法  官    呂明燕
以上正本證明與原本無異。
如不服本判決應於收受本判決後10日內向本院提出上訴書狀，並
應敘述具體理由，如未敘述上訴理由者，應於上訴期間屆滿後20
日內補提理由書狀於本院（均須按他造當事人之人數附繕本）「
切勿逕送上級法院」。
中    華    民    國    99    年    6     月    4     日
                              書記官    張琇晴
附錄本判決論罪科刑之法條：
中華民國刑法第321條（加重竊盜罪）
犯竊盜罪而有左列情形之一者，處6 月以上、5 年以下有期徒刑
：
  一、於夜間侵入住宅或有人居住之建築物、船艦或隱匿其內而
      犯之者。
  二、毀越門扇、牆垣或其他安全設備而犯之者。
  三、攜帶兇器而犯之者。
  四、結夥三人以上而犯之者。
  五、乘火災、水災或其他災害之際而犯之者。
  六、在車站或埠頭而犯之者。
前項之未遂犯罰之。

司法院資訊處製作；財團法人民間司法改革基金會備份。
